【裁判字號】    95,訴,947
【裁判日期】    950630
【裁判案由】    毒品危害防制條例
【裁判全文】
臺灣彰化地方法院刑事判決               95年度訴字第947號
公  訴  人  臺灣彰化地方法院檢察署檢察官
被      告  壬○○
                      號
選任辯護人  林文成律師
被      告  戊○○
                      9弄59.
指定辯護人  周志峰律師
上列被告等因毒品危害防制條例，經檢察官提起公訴（九十四年
度偵字第八０五七號、九十五年度偵字第八一號），本院判決如
下：
        主  文
壬○○共同連續販賣第一級毒品，累犯，處有期徒刑拾年，扣案
之第一級毒品海洛因肆包（合計驗餘淨重拾壹點陸柒公克，純度
百分之捌點零貳，純質淨重零點玖肆公克）均沒收銷燬之、扣案
之行動電話支（均為摩托羅拉廠牌，序號分別為：00000
0000000000號、000000000000000號
、000000000000000號）沒收；販賣第一級毒品
海洛因所得新臺幣伍萬陸仟元沒收，如全部或一部不能沒收時，
以其財產抵償之；又共同連續販賣第二級毒品，累犯，處有期徒
刑伍年，扣案之第二級毒品甲基安非他命捌包（合計毛重佰零
玖點貳）均沒收銷燬之、扣案之行動電話支（均為摩托羅拉廠
牌，序號分別為：000000000000000號、000
000000000000號、00000000000000
0號）沒收；販賣第二級毒品甲基安非他命所得新臺幣壹萬柒仟
伍佰元沒收，如全部或一部不能沒收時，以其財產抵償之。應執
行有期徒刑拾貳年。扣案之第一級毒品海洛因肆包（合計驗餘淨
重拾壹點陸柒公克，純度百分之捌點零貳，純質淨重零點玖肆公
克）及第二級毒品甲基安非他命捌包（合計毛重佰零玖點貳）
均沒收銷燬之、扣案之行動電話支（均為摩托羅拉廠牌，序號
分別為：000000000000000號、0000000
00000000號、000000000000000號）沒
收；販賣第一級毒品海洛因所得新臺幣伍萬陸仟元及販賣第二級
毒品甲基安非他命所得新臺幣壹萬柒仟伍佰元，均沒收之，如全
部或一部不能沒收時，以其財產抵償之。
戊○○共同連續販賣第一級毒品，累犯，處有期徒刑捌年，扣案
之第一級毒品海洛因肆包（合計驗餘淨重拾壹點陸柒公克，純度
百分之捌點零貳，純質淨重零點玖肆公克）均沒收銷燬之、扣案
之行動電話支（均為摩托羅拉廠牌，序號分別為：00000
0000000000號、000000000000000號
、000000000000000號）沒收；販賣第一級毒品
海洛因所得新臺幣玖仟元沒收，如全部或一部不能沒收時，以其
財產抵償之；又共同連續販賣第二級毒品，累犯，處有期徒刑肆
年，扣案之第二級毒品甲基安非他命捌包（合計毛重佰零玖點
貳）均沒收銷燬之、扣案之行動電話支（均為摩托羅拉廠牌，
序號分別為：000000000000000號、00000
0000000000號、000000000000000號
）沒收；販賣第二級毒品甲基安非他命所得新臺幣伍仟元沒收，
如全部或一部不能沒收時，以其財產抵償之。應執行有期徒刑玖
年陸月。扣案之第一級毒品海洛因肆包（合計驗餘淨重拾壹點陸
柒公克，純度百分之捌點零貳，純質淨重零點玖肆公克）及第二
級毒品甲基安非他命捌包（合計毛重佰零玖點貳）均沒收銷燬
之、扣案之行動電話支（均為摩托羅拉廠牌，序號分別為：0
00000000000000號、000000000000
000號、000000000000000號）沒收；販賣第
一級毒品海洛因所得新臺幣玖仟元及販賣第二級毒品甲基安非他
命所得新臺幣伍仟元，均沒收之，如全部或一部不能沒收時，以
其財產抵償之。
       犯 罪 事  實
一、壬○○前因違反槍砲彈藥刀械管制條例案件，經本院以八十
    九年度訴字第一二三七號刑事判決判處有期徒刑一年六月，
    併科罰金新臺幣（下同）三萬元，其不服提起上訴，經臺灣
    高等法院臺中分院以九十年度上訴字第一一四二號刑事判決
    判處有期徒刑一年六月，併科罰金三萬元確定；又因違反毒
    品危害防制條例案件，經本院以九十一年度訴字第一二八四
    號刑事判決判處有期徒刑一年二月確定，二案接續執行，於
    民國（下同）九十四年三月三日假釋出獄付保護管束，迄同
    年五月十九日縮短刑期假釋期滿未經撤銷其假釋，而視為業
    已執行完畢。戊○○則前因違反毒品危害防制條例案件，經
    本院以九十一年度訴字第一二四四號刑事判決判處有期徒刑
    十月、七月，應執行有期徒刑一年四月確定，入監執行，於
    九十三年十二月十六日假釋出獄付保護管束，迄九十四年一
    月七日假釋期滿未經撤銷其假釋，而視為業已執行完畢。詎
    渠等二人仍不知悔改，均明知海洛因及甲基安非他命業經毒
    品危害防制條例分別列為第一級及第二級毒品管制，不得非
    法持有、販賣，竟因均染有施用毒品之惡習，壬○○復因其
    妻乙○○亦染有施用毒品之惡習，為牟取其與其妻抵癮所需
    之購毒費用，戊○○則為向壬○○牟取些許毒品以抵癮，二
    人竟夥同乙○○（已死亡，另為不起訴處分）、賴資勝（另
    案移臺灣雲林地方法院偵辦）等人分別基於販賣第一級毒品
    海洛因及第二級毒品甲基安非他命以營利之犯意，並基於共
    同概括犯意之聯絡，自九十四年四月間某日起，迄同年十月
    五日止，先由壬○○出資，向綽號「易清」之成年男子販入
    第一級毒品海洛因及第二級毒品甲基安非他命後，以添加葡
    萄糖稀釋或以高於進價之價格販出之方式，利用其所有之0
    000000000號、0000000000號、000
    0000000號行動電話與欲購毒者聯繫交易毒品事宜，
    雙方談妥交易毒品之種類、數量、金額，並約定交易之時間
    、地點後，或由壬○○自行，或囑咐戊○○、乙○○及賴資
    勝將欲交易之毒品攜至約定之交易地點，以一手交錢，一手
    交貨之方式，分別連續為下列販賣第一級毒品海洛因或第二
    級毒品甲基安非他命之行為：
（一）自九十四年七月間某日起，迄同年八月初某日止，由丁○○以（０四）0000000號家用電話或公共電話撥打
      壬○○所持用之0000000000號行動電話，而與
      壬○○聯絡購買第一級毒品海洛因之事宜。俟雙方談妥交
      易細節，並約定交易時間及地點後，由壬○○自行出面十
      次，或囑由乙○○及戊○○各出面十次，分別至約定之地
      點即彰化縣田中鎮「田中保齡球館」旁或彰化縣北斗鎮○○路上某七-ELEVEN商店等地點，以一手交錢、一手交貨
      之方式，以每次二千至四千元之不等價格，販賣第一級毒
      品海洛因予丁○○本人或其男友（其二人涉犯施用毒品部
      分，應由檢察官另行處理），共約三十次（販賣四千元之
      毒品海洛因一次、二千元之毒品海洛因五次，其餘均係販
      賣五百元之毒品海洛因一包），合計壬○○因而得款二萬
      六千元，其中，戊○○受其囑託交付毒品，而與之共同販
      賣毒品海洛因予丁○○之所得則為五千元（戊○○每次均
      係交付五百元之海洛因一包）。
（二）自九十四年七月間某日起，迄同年八月間某日止，由丙○○以公共電話撥打壬○○所持用之0000000000
      號行動電話，而與壬○○聯絡購買第一級毒品海洛因之事
      宜。俟雙方談妥交易細節，並約定交易時間及地點後，由
      壬○○自行出面八次，或囑由乙○○出面二次，分別至約
      定之地點即彰化縣田中鎮「田中保齡球館」旁或彰化縣北
      斗鎮○○路上某七-ELEVEN商店等地點，以一手交錢、一
      手交貨之方式，以每次一千至二千元之不等價格，販賣第
      一級毒品海洛因予丙○○本人（丙○○涉犯施用毒品部分
      ，應由檢察官另行處理），共約十次（販賣二千元之毒品
      海洛因二次，其餘均係販賣一千元之毒品海洛因一包），
      合計壬○○因而得款一萬二千元。
（三）自九十四年四月間某日起，迄九十四年八月中旬某日止，
      由辛○○以其所持用之0000000000號、000
      00000000號行動電話，撥打壬○○所持用之00
      00000000號、0000000000號行動電話
      ，而與壬○○聯絡購買第二級毒品甲基安非他命之事宜。
      俟雙方談妥交易細節，並約定交易時間及地點後，均由壬○○自行出面，分別至約定之地點即彰化縣田中鎮「田中
      保齡球館」旁或彰化縣北斗鎮○○路上某七-ELEVEN商店
      等地點，以一手交錢、一手交貨之方式，以每次二千五百
      元之價格，販賣第二級毒品甲基安非他命予辛○○本人三
      次（辛○○涉犯施用毒品部分，應由檢察官另行處理），
      共計壬○○因而得款七千五百元。
（四）自九十四年七月初某日起，迄九十四年九月初某日止，由
      甲○○以（０四）0000000號家用電話或0000
      000000號行動電話撥打壬○○所持用之00000
      00000號、0000000000號行動電話，而與
      壬○○聯絡購買第一級毒品海洛因及第二級毒品甲基安非
      他命之事宜。俟雙方談妥交易細節，並約定交易時間及地
      點後，由壬○○自行，或囑由戊○○或賴資勝出面，以一
      手交錢、一手交貨之方式，分別販賣第一級毒品海洛因三
      次及第二級毒品甲基安非他命一次予甲○○本人：（1）
      於九十四年七月初某日起，至同年九月初某日止，由壬○○自行，或囑由賴資勝出面，分別至約定之交易地點即彰
      化縣田中鎮「田中保齡球館」旁或彰化縣北斗鎮○○路上
      某七-ELEVEN商店等地點，各交付二千元之毒品海洛因予
      甲○○三次。（2）另於九十四年七月間某日，由戊○○
      至約定之交易地點彰化縣北斗鎮工業區某七-ELEVEN商店
      前，交付二千五百元之毒品甲基安非他命一包予甲○○一
      次。合計壬○○因而販賣第一級毒品海洛因予甲○○之所
      得為六千元；另與戊○○共同販賣第二級毒品甲基安非他
      命予甲○○之所得則為二千五百元。
（五）自九十四年八月間某日起，由庚○○以其持用之0000
      000000號行動電話，撥打壬○○所持用之0000
      000000號、0000000000號行動電話，與
      壬○○聯絡購買第二級毒品甲基安非他命之事宜，其中一
      次，因壬○○有事在忙，而請庚○○直接撥打戊○○所持
      用之0000000000行動電話與之直接洽談交易事
      宜。俟雙方談妥交易細節，並約定交易時間及地點後，由
      壬○○自行出面二次，或囑由戊○○出面一次，分別至約
      定之地點即彰化縣員林鎮○○路郵局前之OK便利商店前，
      以一手交錢、一手交貨之方式，以每次二千五百元之價格
      ，販賣第二級毒品甲基安非他命予庚○○本人三次（庚○○涉犯施用毒品部分，應由檢察官另行處理），合計壬○○因而得款七千五百元，其中，戊○○受其囑託交付毒品
      ，而與之共同販賣毒品甲基安非他命予庚○○之所得則為
      二千五百元。
（六）自九十四年七月初某日起，迄同年十月初某日止，由己○○以（０四）0000000號家用電話或000000
      0000號、0000000000號行動電話撥打壬○○所持用之0000000000號、00000000
      00號、0000000000號行動電話，而與壬○○
      聯絡購買第一級毒品海洛因之事宜。雙方談妥交易細節，
      並約定交易時間及地點後，由壬○○自行出面三次，或囑
      由乙○○出面三次、戊○○出面四次，分別至約定之地點
      即彰化縣田中鎮「田中保齡球館」旁或彰化縣北斗鎮○○
      路上某七-ELEVEN商店或彰化縣北斗鎮某「鴕鳥園」、北
      斗鎮工業區等地點，以一手交錢、一手交貨之方式，以每
      次一千至二千元之不等價格，販賣第一級毒品海洛因予己○○本人（己○○涉犯施用毒品部分，應由檢察官另行處
      理），共約十次（販賣二千元之毒品海洛因二次，其餘均
      係販賣一千元之毒品海洛因一包），合計壬○○因而得款
      一萬二千元，其中，戊○○受其囑託交付毒品，而與之共
      同販賣毒品海洛因予己○○之所得則為四千元（戊○○每
      次均係交付一千元之海洛因一包）。
嗣經警聲請對壬○○所持用之0000000000號行動電話
施以通訊監察，並經證人指證後，循線於九十四年十月五日十六
時五十分許，在設於彰化縣埔心鄉○○路○段五六六號「金陵汽
車旅館」之二一三號房內，查獲壬○○及其妻乙○○，並當場於
壬○○身上，扣得其所有，尚未及販出之第一級毒品海洛因四包
（驗餘淨重十一點六七公克）與第二級毒品甲基安非他命八包（
毛重共重三百０九點二公克）；及於上述房間內扣得其所有，供
其販賣第一級及第二級毒品所用之行動電話三支（均為MOTOROLA
廠牌，序號分別為000000000000000號、000
000000000000號、00000000000000
0號）；復經警依證人指證，於九十四年十二月二十一日通知戊○○到案說明，經其自白犯行，因而循線查悉上情。
二、案經彰化縣警察局員林分局報請臺灣彰化地方法院檢察署檢
    察官偵查起訴。
      理  由
一、按被告以外之人於審判外之言詞或書面陳述，除法律有規定
    者外，不得作為證據，又被告以外之人於審判外之陳述，雖
    不符刑事訴訟法第一百五十九條之一至第一百五十九條之四
    之規定，而經當事人於審判程序同意作為證據，法院審酌該
    言詞陳述或書面陳述作成時之情況，認為適當者，亦得為證
    據。當事人於法院調查證據時，知有同法第一百五十九條第
    一項不得為證據之情形，而未於言詞辯論終結前聲明異議者
    ，視為有前項同意，刑事訴訟法第一百五十九條第一項、第
    一百五十九條之五分別定有明文。查證人賴資勝於警、偵訊
    中之證述；證人丁○○、丙○○、辛○○、甲○○、庚○○
    、己○○分別於警、偵訊中之證述，雖均係被告以外之人於
    審判外之言詞陳述，為傳聞證據，然被告及辯護人知有上情
    而仍於本院行準備程序時同意將之引為證據，且於審判程序
    中復未對上開言詞陳述提出任何異議，渠等知悉該言詞陳述
    為傳聞證據而未於言詞辯論終結前聲明異議，本院再審酌該
    等言詞陳述作成時之客觀條件及環境，認其等心理狀態健全
    ，並無受到脅迫、利誘或詐欺，而所證述之內容又無顯不可
    信之情事等一切情況，認為適當，依刑事訴訟法第一百五十
    九條之五規定，認均得採為認定本件犯罪事實所憑之證據，
    合先敘明。
二、上揭犯罪事實，業據被告壬○○、戊○○分別於警、偵訊中
    及本院行準備程序與審理時均坦承不諱，核與證人即另案被
    告賴資勝於警、偵訊中之證述（見本院九十五年度聲搜字第
    三０四五號卷第七至一一頁、九十四年度偵字第八０五七號
    偵查卷第四八至五二頁、第五九至六一頁）、證人丁○○、
    丙○○、辛○○、甲○○、庚○○、己○○於警、偵訊中之
    證述（見本院九十五年度聲搜字第三０四五號卷第一二至一
    四頁、九十四年度偵字第八０五七號偵查卷第二六至四四頁
    第六五至七０頁、第八七至一０九頁、九十五年度偵字第八
    一號偵查卷第三七至三九頁、第四八至六一頁、員警刑字第
    ０九四０００九四五四號偵查卷第六至一五頁），情節均相
    符，而扣案之白色粉末四包經送鑑驗確係第一級毒品海洛因
    成分（合計驗餘淨重十一點六七公克，純度百分之八點零二
    ，純質淨重零點九四公克），此有法務部調查局九十四年十
    二月十六日調科壹字第一四００一二三四四號鑑定通知書一
    份可按（見九十四年度偵字第八０五七號偵查卷第一五二頁
    ）；另扣案之白色結晶顆粒八包，亦確係甲基安非他命成分
    （毛重共重三百０九點二公克），此除據被告壬○○供承在
    卷外，並有搜索扣押筆錄一份及照片一紙可按（員警刑字第
    ０九四０００八三八五號偵查卷第二０頁、第三六頁）；參
    以本件經警依臺灣彰化地方法院檢察署九十四年彰檢榮禮聲
    監續字第０００三八０號通訊監察書，對被告壬○○所持用
    之0000000000號行動電話施以通訊監察，證人辛○○、甲○○及己○○等人確有於九十四年八月間，以其等
    所使用之上開行動電話或室內電話，撥打被告壬○○所持用
    之0000000000號行動電話，向其表示欲購買海洛
    因或甲基安非他命，並洽談交易金額，或約定交易地點等情
    ；另亦確有人以公共電話撥打被告壬○○之上開行動電話與
    之洽談購買毒品事宜，此均有監聽譯文在卷可稽（見本院九
    十五年度聲搜字第三０四五號卷第一五頁、第二六至三二頁
    ）；另證人丁○○、丙○○、辛○○、甲○○、庚○○及己○○亦確分別有施用第一級毒品海洛因或第二級毒品甲基安
    非他命之前科紀錄，此分別有其等之臺灣高等法院被告前案
    紀錄表各一份可按（見本院九十五年度訴字第九四七號卷第
    八０至一三四頁）；此外，復有查獲現場照片七幀（附於員
    警刑字第０九四０００八三八五號偵查卷第三一至三七頁）
    、扣案之0000000000號之ＳＩＭ卡一枚及被告所
    有之行動電話三支（分別為MOTOROLA廠牌，序號分別為00
    0000000000000號、00000000000
    0000號、000000000000000號）可資佐
    證，足徵被告二人之自白確屬有據。再參之販賣海洛因及甲
    基安非他命係違法行為，非可公然為之，亦無公定價格，容
    易分裝並增減份量，而每次買賣之價量，可能隨時依雙方關
    係深淺、資力、需求量及對行情之認知、來源是否充裕、查
    緝是否嚴緊、購買者被查獲時供述購買對象之可能風險之評
    估等，而異其標準，非可一概而論，從而販賣之利得，除被
    告就販賣之價量俱臻明確供述外，委難察得實情，查本件被
    告壬○○因無法確實記憶其原取得毒品之確實重量、純度及
    價格，尚無從精確算知其販售毒品海洛因及甲基安非他命所
    獲利潤之數額，然其迭於偵訊中及本院行準備程序與審理時
    均已明白供稱：伊因自身及其妻乙○○均染有施用毒品之惡
    習，為負擔施用毒品所需之費用，始以添加葡萄糖稀釋，或
    以高於進價之價格售出之方式，販售毒品海洛因及甲基安非
    他命以牟利等語，參以我國政府一再宣示反毒決心，施用、
    販賣毒品均屬違法行為，此為國人共識，且不論是前之肅清
    煙毒條例及現行毒品危害防制條例對販毒行為均設極重刑罰
    之明文，被告壬○○與丁○○、丙○○、辛○○、甲○○、
    庚○○、己○○等人均僅係朋友關係，非屬至親，衡情亦當
    無可能甘冒重典，多次按購入價格轉售而不求任何利得之理
    ，是被告壬○○確有營利之意圖，應堪認定。綜上所述，堪
    認被告壬○○與戊○○之上開自白均與事實相符，洵堪採信
    ，本件事證已臻明確，被告二人上開販賣毒品海洛因及甲基
    安非他命之犯行，已堪認定，均應予依法論科。
三、按毒品危害防制條例第二條第二項第一款及第二款規定，海
    洛因及甲基安非他命分別係屬列管之第一級毒品及第二級毒
    品，不得非法持有、施用、販賣。是核被告壬○○及戊○○
    上開所為，係分別犯毒品危害防制條例第四條第一項之販賣
    第一級毒品罪及同條第二項之販賣第二級毒品罪。被告壬○○與被告戊○○、另案被告乙○○及賴資勝就上開犯行間，
    分別具有犯意聯絡及行為分擔，均為共同正犯。被告二人為
    供販賣而持有毒品海洛因及甲基安非他命之低度行為，均為
    販賣毒品之高度行為所吸收，不另論罪。又被告等先後多次
    販賣第一級毒品海洛因及第二級毒品甲基安非他命之犯行，
    均時間緊接，所犯分別係犯罪構成要件相同之罪，顯係各基
    於概括犯意反覆為之，均為連續犯，應分別依刑法第五十六
    條規定，各論以一罪，並除死刑、無期徒刑之法定本刑部分
    依法不得加重外，其餘法定本刑為有期徒刑及罰金部分均予
    以加重其刑。被告壬○○及戊○○所犯上開販賣第一級毒品
    罪及同條第二項之販賣第二級毒品罪二罪間，分別係基於個
    別之犯意，且罪名互異、行為互殊，均應予分論並罰。復查
    被告壬○○前因違反槍砲彈藥刀械管制條例案件，經本院以
    八十九年度訴字第一二三七號刑事判決判處有期徒刑一年六
    月，併科罰金三萬元，其不服提起上訴，經臺灣高等法院臺
    中分院以九十年度上訴字第一一四二號刑事判決判處有期徒
    刑一年六月，併科罰金三萬元確定；又因違反毒品危害防制
    條例案件，經本院以九十一年度訴字第一二八四號刑事判決
    判處有期徒刑一年二月確定，二案接續執行，於九十四年三
    月三日假釋出獄付保護管束，迄同年五月十九日縮短刑期假
    釋期滿未經撤銷其假釋，而視為業已執行完畢；被告戊○○
    則前因違反毒品危害防制條例案件，經本院以九十一年度訴
    字第一二四四號刑事判決判處有期徒刑十月、七月，應執行
    有期徒刑一年四月確定，入監執行，於九十三年十二月十六
    日假釋出獄付保護管束，迄九十四年一月七日假釋期滿未經
    撤銷其假釋，而視為業已執行完畢等情，分別有其等臺灣彰
    化地方法院檢察署刑案資料查註紀錄表及臺灣高等法院被告
    全國前案紀錄表各一份在卷可參，被告壬○○及戊○○於受
    有期徒刑之執行完畢後，五年內再犯有期徒刑以上之罪，均
    為累犯，應分別依刑法第四十七條規定，就法定本刑有期徒
    刑及罰金部分依法遞加重其刑，法定本刑為死刑或無期徒刑
    部分，則依法不得加重。再查本件係因被告二人均身染施用
    毒品之惡習，被告壬○○復因其妻乙○○亦染有施用毒品之
    惡習，各有其等之前案紀錄可按，為籌措其與其妻抵癮所需
    之購毒費用，被告戊○○則為向被告壬○○牟取些許毒品以
    抵癮，始起意共同販賣毒品以牟利，追究其二人販賣毒品之
    原因無非肇因於被告二人本身無法戒絕毒品而起，又其等僅
    販賣毒品六月即為警查獲、所販賣之毒品數量又非甚鉅，且
    被告戊○○僅係受囑託代為交付毒品予買主，藉以可獲取些
    許毒品施用，所得之利益更屬有限，其二人上開所為，相對
    於長期大量販賣毒品予不特定人之大毒梟，對社會治安及國
    民健康所造成之危害尚屬較輕，被告二人雖因一時貪念罹犯
    重典，然刑罰除制裁之功能外，更寓有教育、感化之目的，
    而本件被告二人犯後非但均坦承一切犯行，甚提供多條販毒
    者之線索供警方追查，顯有悔悟之情，是以，被告二人所犯
    上開販賣毒品海洛因及甲基安非他命等情，實有情輕法重之
    情形，雖科處法定最低刑度仍有過重之虞，尚堪認其等犯罪
    情狀有值憫恕之處，均爰依刑法第五十九條之規定酌減其刑
    ，並均依法先加後減之。爰審酌毒品之危害至大，施用者不
    惟殘害自身，其因施用毒品而散盡家財連累家人，或為買毒
    鋌而走險者，更不可勝計，故毒品所造成之社會問題尤大於
    施用者本身所受之毒害，被告二人本身亦為施用毒品者，當
    知之甚稔，竟仍為謀個人私利以解其毒癮，販賣毒品使之蔓
    延，危害他人及社會匪淺，暨考量其等犯罪手段、參與之程
    度、販賣毒品之期間、次數、所得之利益及其等前科紀錄（
    參前案紀錄表）、智識程度、生活狀況及犯後坦承一切犯行
    、態度良好，並提供多條販毒者之線索供警方查緝，以杜絕
    毒品之蔓延等一切情狀，分別量處如主文所示之刑，並均定
    其應執行之刑，以資懲戒。
四、次按毒品危害防制條例第十九條第一項規定，犯販賣毒品罪
    者，其犯罪所得之財物均沒收之，係採義務沒收主義。故販
    賣毒品所得之對價，不問其中成本若干，利潤多少，均應全
    部諭知沒收，貫徹政府查禁煙毒之決心，以符立法本旨 (最
    高法院九十一年度台上字第二四一九號判決意旨參照)。查
    被告壬○○販賣第一級毒品海洛因所得之對價五萬六千元及
    販賣第二級毒品甲基安非他命所得之對價一萬七千五百元；
    被告戊○○與被告壬○○共同販賣第一級毒品海洛因所得之
    對價九千元及共同販賣第二級毒品甲基安非他命所得之對價
    五千元，雖均未扣案，然依上開說明及毒品危害防制條例第
    十九條第一項之規定，仍應均予宣告沒收，如全部或一部不
    能沒收時，以其財產抵償之。又按毒品危害防制條例第十九
    條第一項規定，並無如同條例第十八條第一項所定：不問屬
    於犯人所有與否均沒收銷燬之明文，故應屬相對沒收主義之
    立法，其應沒收之物，應以屬被告所有者為限（最高法院九
    十三年度台上字第四六二號判決參照），是本件扣案之行動
    電話三支（分別為MOTOROLA廠牌，序號分別為000000
    000000000號、000000000000000
    號、000000000000000號），均係被告壬○○所有之物，且已供其販賣毒品犯罪所用之物，業據其陳明
    在卷，自應爰依同條項規定，宣告沒收；再扣案之第一級毒
    品海洛因四包（驗餘淨重十一點六七公克）與第二級毒品甲
    基安非他命八包（毛重共重三百０九點二公克），均為查獲
    之供販賣所用之毒品，應依毒品危害防制條例第十八條第一
    項前段規定，均併予宣告沒收銷燬之。另扣案門號為000
    0000000號及0000000000號之ＳＩＭ卡各
    一枚，被告壬○○否認係供其販賣毒品所用之物；而扣案之
    0000000000號之ＳＩＭ卡一枚，被告壬○○雖自
    承係供其販賣毒品犯罪所用之物，然無論是否供其販賣毒品
    所用之物，依國內電信公司一般定型化契約之約定，該晶片
    卡之所有權仍屬電信公司所有，申請人僅因承租門號而取得
    使用權，是該晶片卡尚非屬被告所有之物，且亦非違禁物，
    依前開說明，自不得併予宣告沒收。至扣案之乙○○身上查
    獲之甲基安非他命一包（毛重零點三二公克）及於金陵汽車
    旅館二一三號房內所查扣之注射針筒八支、甲基安非他命吸
    食器一組及現金四萬二千元等物，雖分別係被告壬○○及共
    犯乙○○所有之物，然被告壬○○否認係供其販賣毒品所用
    或販賣毒品所得之物，辯稱：現金係伊向伊岳父所借的，其
    餘物品則係供伊及乙○○施用毒品所用之物等語，本院衡諸
    被告壬○○及其妻乙○○確有施用第一、二級毒品之習慣，
    有其前案紀錄可按，其上開所辯並非全屬無稽，況被告壬○○既已坦承有上開販賣第一、二級毒品之犯行，衡情應毋庸
    對於應沒收之物有所隱諱，復查無其他證據足資證明該等扣
    案物與本案有何直接關連，是以該等扣案物亦應毋庸於本案
    宣告沒收銷燬及沒收，附此敘明。
據上論斷，應依刑事訴訟法第二百九十九條第一項前段，毒品危
害防制條例第四條第一項、第二項、第十九條第一項、第十八條
第一項前段，刑法第十一條、第二十八條、第五十六條、第四十
七條、第五十九條、第五十一條第五款，判決如主文。
本案經檢察官田德煙到庭執行職務。
中    華    民    國    95    年    6     月    30    日
                  刑事第一庭    審判長法  官  洪志賢
                                      法  官  姚銘鴻
                                      法  官  簡璽容
以上正本證明與原本無異。
如不服本判決，應於判決送達後十日內向本院提出上訴狀 (須附
繕本 )。
中    華    民    國    95    年    7     月    7     日
                                      書記官  王惠嬌
附錄本案論罪科刑法條全文：
毒品危害防制條例第4條
製造、運輸、販賣第一級毒品者，處死刑或無期徒刑；處無期徒
刑者，得併科新臺幣1 千萬元以下罰金。
製造、運輸、販賣第二級毒品者，處無期徒刑或7 年以上有期徒
刑，得併科新臺幣7 百萬元以下罰金。
製造、運輸、販賣第三級毒品者，處5 年以上有期徒刑，得併科
新臺幣5 百萬元以下罰金。
製造、運輸、販賣第四級毒品者，處3 年以上10年以下有期徒刑
，得併科新臺幣3 百萬元以下罰金。
製造、運輸、販賣專供製造或施用毒品之器具者，處1 年以上7
年以下有期徒刑，得併科新臺幣1 百萬元以下罰金。
前五項之未遂犯罰之。


司法院資訊處製作；財團法人民間司法改革基金會備份。
